【裁判字號】    89,訴,434
【裁判日期】    890412
【裁判案由】    毒品危害防制條例
【裁判全文】
臺灣臺中地方法院刑事判決                          八十九年度訴字第四三四號
    公  訴  人  台灣台中地方法院檢察署檢察官
    被      告  甲○○
右列被告因違反毒品危害防制條例案件，經檢察官提起公訴（八十八年度毒偵字第二
六九九號），本院判決如左：
    主  文
甲○○連續施用第二級毒品，累犯，處有期徒刑捌月，扣案之安非他命毛重貳點伍公
克沒收銷燬之，扣案之吸食器參支沒收；又連續施用第一級毒品，累犯，處有期徒刑
壹年肆月，扣案之海洛因毛重零點伍公克沒收銷燬之，扣案之注射針筒貳支沒收。應
執行有期徒刑壹年拾月。扣案之安非他命毛重貳點伍公克及海洛因毛重零點伍公克均
沒收銷燬之，扣案之吸食器參支及注射針筒貳支均沒收。
    事  實
一、甲○○曾於民國八十二年間因違反麻醉藥品管理條例及施用毒品等案件，分別經
    台灣高等法院台中分院判處有期徒刑三月及三年一月，並定應執行刑有期徒刑三
    年二月確定，甫於八十六年六月四日執行完畢。再因施用毒品案件，經台灣高等
    法院台中分院依職權裁定送觀察、勒戒後，認無繼續施用毒品之傾向，由該院於
    八十七年十二月三十一日以八十七年度上訴字第一四二一號為免刑判決確定。猶
    不知悔改，於五年內，復基於概括之犯意，自八十八年一月間某日起至八十八年
    十二月十三日止，在台中市及台中縣等地，連續施用第一級毒品海洛因及第二級
    毒品安非他命各多次。嗣於八十八年二月二十六日下午十一時三十分許，在台中
    縣清水鎮鎮○路○○○路信義巷口為警查獲。經本院以八十八年度毒聲字第二六
    五八號裁定送觀察、勒戒後，認有繼續施用毒品傾向，惟甲○○竟拒不到案執行
    ，而為台灣台中地方法院檢察署於八十八年七月二日併案通緝在案。又於八十八
    年十二月十三日凌晨四時二十五分許，甲○○在台中市○○區○○街與文心路三
    段五十九巷口為警查獲，並扣得其所持有之海洛因毛重○．五公克、安非他命毛
    重二．五公克、注射針筒二支及吸食器三支（公訴人誤為二支）等物。
二、案經台中縣警察局清水分局及台中市警察局第四分局報告臺灣臺中地方法院檢察
    署檢察官偵查起訴。
    理  由
一、訊據被告甲○○坦承右揭施用第一級毒品及第二級毒品之犯行不諱，且其先後於
    八十八年二月二十七日及同年十二月十三日經警採取尿液，各送由台中縣衛生局
    及台中市衛生局檢驗，結果分別呈甲基安非他命陽性反應，及嗎啡陽性反應，有
    台中縣衛生局檢驗尿水報告書及台中市衛生局煙毒尿液檢驗成績書各一紙在卷可
    稽。復有扣案被告所持有之海洛因毛重○．五公克、安非他命毛重二．五公克、
    注射針筒二支及吸食器三支可資佐證。又被告前因施用毒品案件，經台灣高等法
    院台中分院裁定執行觀察、勒戒後，無繼續施用毒品之傾向，由該院於八十七年
    十二月三十一日以八十七年度上訴字第一四二一號為免刑判決確定，有該判決書
    一份在卷足憑，其於五年內再犯毒品危害防制條例第十條之罪，經裁定送觀察、
    勒戒，認有繼續施用毒品之傾向，有本院八十八年度毒聲字第二六五八號裁定及
    台灣台中看守所附設勒戒所於八十八年十二月三十日函送之「有無繼續施用毒品
    傾向證明書」各一份附卷可參。本件事證明確，被告之犯行洵堪認定。
二、核被告所為，係犯毒品危害防制條例第十條第一項、第二項之施用第一級毒品罪
    及施用第二級毒品罪。其為供施用第一級毒品及第二級毒品持有各該級毒品之低
    度行為，各為施用之高度行為所吸收，均不另論罪。其先後多次施用第一級毒品
    及第二級毒品之犯行，各時間緊接，所犯構成要件相同，顯均係基於概括犯意反
    覆為之，各應依連續犯之規定論以一罪，並依法加重其刑。被告所犯上開二罪，
    犯意各別，行為不同，應分論併罰。又被告曾於八十二年間因違反麻醉藥品管理
    條例及施用毒品等案件，分別經台灣高等法院台中分院判處有期徒刑三月及三年
    一月，並定應執行刑有期徒刑三年二月確定，於八十六年六月四日執行完畢（有
    台灣高等法院檢察署刑案紀錄簡覆表一份在卷可按），其於五年之內，再犯本件
    有期徒刑以上之罪，為累犯，應依刑法第四十七條之規定，遞加重其刑。爰審酌
    被告多次施用具有成癮性毒品之犯行，危害身心甚鉅，惟犯罪後坦承犯行，態度
    尚佳等一切情狀，各量處主文所示之刑，並定其應執行之刑。
三、扣案之海洛因毛重○．五公克及安非他命毛重二．五公克，均應依毒品危害防制
    條例第十八條第一項前段宣告沒收銷燬之。另扣案之注射針筒二支及吸食器三支
    ，均係被告所有供犯罪所用之物，業據被告自承在卷，亦皆應依刑法第三十八條
    第一項第二款規定，宣告沒收之。
據上論斷，應依刑事訴訟法第二百九十九條第一項前段，毒品危害防制條例第十條第
一項、第二項、第二十條第三項前段、第十八條第一項前段，刑法第十一條前段、第
五十六條、第四十七條、第五十一條第五款、第三十八條第一項第二款，判決如主文
。
中      華      民      國    八十九    年      四      月     十二     日
                                      臺灣臺中地方法院刑事第六庭
                                          法  官  許  秀  芬
右正本證明與原本無異。
如不服本判決，應於判決送達後十日內向本院提出上訴狀，上訴於臺灣高等法院臺中
分院( 須附繕本 )。
                                          書記官
中      華      民      國    八十九    年      四      月     十二     日
附錄條文：毒品危害防制條例第十條
施用第一級毒品者，處六月以上五年以下有期徒刑。
施用第二級毒品者，處三年以下有期徒刑。


司法院資訊處製作；財團法人民間司法改革基金會備份。
